hyphenation/cu-hyph-final.tex
ѣн1ч
ѣнї1
ѣнї1
ѣ1нѝ
ѣ1нѝ
ѣ1нѣ
ѣ1нѧ
ѣнѧ́1
ѣ1па2
ѣпа́1
ѣ1пи2
ѣп1ле
ѣ1по2
ѣ1пы
ѣ1пі
ѣпі́1
ѣ1пѝ
ѣ1пѝ
ѣ1ре2
ѣ1ро1
ѣ1рє
ѣ1рѧ
ѣрѧ́1
ѣ1с2
ѣсо2
ѣсто1
ѣсѧ1
ѣ1та
ѣта́1
ѣ1те
ѣ1ти
ѣ2т1л
ѣ1то
ѣто1л
ѣто1р
ѣ1тѐ
ѣ1тѐ
ѣ1ті
ѣ1тѝ
ѣ1тѝ
ѣ1тꙋ
ѣха́1
ѣ1хи
ѣ2х1м
ѣ1хо
ѣхꙋ2
ѣ1ц
ѣцѣ2
ѣче2
ѣ1чѐ
ѣ1чѐ
ѣ1ш
ѣша2
ѣше1м
ѣшє́1
ѣ1щ
ѣще1н
ѣщꙋ2
ѣ1ю1
ѣ1ѧ
ѣ1ꙋ
ѣꙋ́1
ѧ2̀
ѧ2́
2ѧ́2б
1ѧ́в
ѧ́да1
ѧ́до1
1ѧ́з1в
ѧ́зл1
ѧ́ка1
1ѧ́ла
1ѧ́ли
1ѧ́н
ѧ́н1м
1ѧ́2р
1ѧ́са
ѧ́ти1
ѧ́то1
ѧ́т1ч
ѧ́тї1
ѧ́тї1
1ѧ́тѣ
1ѧ́хо
ѧ́1ц
ѧ́1ч
ѧ́че1
ѧ́1ш
ѧ́ша1
ѧ́ше1
1ѧ́ши
ѧ́1щ
ѧ2̑1
2ѧ̑2ж1
2ѧ̑з
2ѧ̑к
1ѧ̑н
2ѧ̑с2
1ѧ̑т
1ѧ̑ю
2ѧб
ѧба́1
ѧбе́1
ѧ2б1л
1ѧв
ѧ1ва
ѧва́1
ѧ1ви
ѧви́1
ѧ2в1л
ѧв1с
ѧ1г
ѧги́1
ѧго1
ѧ1д
ѧда́1
ѧдо1
1ѧдѐ
1ѧдѐ
ѧдꙋ2
ѧдꙋ̑1
ѧ1е
ѧем1
ѧ1ж2
1ѧжд
2ѧза2
1ѧ2з1в
2ѧ1зе
1ѧ1зы2
2ѧзь
2ѧзє
2ѧ1зѧ
2ѧ1зꙋ
ѧзꙋ́1
1ѧ1и
ѧ2й1
ѧ2й1
1ѧйс
1ѧйс
1ѧл1
ѧ1ми
1ѧмъ
1ѧ1на
ѧ1не2
ѧ1ни
ѧни́1
1ѧнн
ѧ1ны
ѧны́1
1ѧнї1
1ѧнї1
ѧ1нѝ
ѧ1нѝ
ѧ1нꙋ2
ѧ1р
ѧре2
ѧ1с2
1ѧса.
ѧса́1
2ѧсе2
1ѧсн
2ѧсо1
1ѧсъ
2ѧсѐ
2ѧсѐ
1ѧсꙋ
ѧсꙋ́1
ѧ1та
ѧта́1
ѧта̑1
ѧ1те
ѧ1ти
ѧти̑1
ѧ1т2к
ѧт1н
ѧтна1
ѧ1то
2ѧтс
2ѧтъ
ѧ1ты
ѧть1
ѧ1ті
ѧті́1
ѧ1тї1
ѧ1тї1
ѧ1тѝ
ѧ1тѝ
ѧ1тѣ
ѧ1тꙋ
ѧ1ца
ѧца́1
ѧ1це1
ѧ1цы
ѧче́1
ѧче1с
ѧч1н
ѧ1ш
1ѧша1
ѧ1щ2
ѧща́1
ѧщен1
ѧщї1
ѧщї1
ѧщѧ1
ѧ1ю1
ѧюще1
ѧ1ѧ
ѧ҆̀1
ѧ҆1з2
1ѯа
ѯа́1р
ѯакꙋ1
ѯа2н1
ѯапо1
1ѯе
ѯе1н
ѯено1
2ѯт
2ѯъ
1ѯі
1ѯї1
1ѯї1
ѱ2
1ѱа
ѱа́2
ѱа́л1
1ѱі
ѱі́2
1ѱѡ
1ѱѵ
ѱѵ́1
ѳ2
1ѳа
ѳа1в
ѳа2г1
ѳа2д1
ѳа1л
ѳала1
ѳа1н
ѳа2ѵ1
1ѳе́ю
ѳеа1
1ѳе1м
ѳео́1
ѳе1р2
ѳера1
ѳеѡ2
ѳеѡ́1
1ѳи́1с
1ѳл
ѳле1
1ѳо
ѳо́1
ѳо2в
ѳо1л
ѳоло1
ѳо1н
1ѳр
ѳра2
1ѳс
ѳсї1
ѳсї1
2ѳъ
1ѳы
1ѳі́а
1ѳі́м
1ѳі́1с
1ѳі̑1
1ѳї
1ѳї
ѳїс2
ѳїс2
ѳїфа1
ѳїфа1
ѳѡ1
1ѳѧ1
1ѳѵ
ѳѵ́1м
ѳѷ1
ѳѷ1
1ѳꙋ
ѳꙋ́1
ѵ2́
2ѵ́м
ѵ́нї1
ѵ́нї1
ѵ́п2
ѵ́1пт
ѵ́1с
ѵ́те1
ѵ́1ф
ѵ̑1
ѵ̑р2
1ѵ2а
ѵа́2
ѵа́н1
ѵа1р
2ѵ1г
ѵге́1
2ѵ1д
ѵди1
ѵдо1
ѵдї1
ѵдї1
1ѵ2е2
1ѵ2и
ѵи1н
2ѵк2
ѵ1ка2
ѵ1кл
ѵ2кт
ѵ1кі
2ѵл
ѵ1ла
ѵ1ле
ѵ1ло2
ѵло́1
ѵ1лꙋ
2ѵ1м
ѵма́1
ѵме́1
2ѵ1н
ѵно2
ѵно́1
ѵнї1
ѵнї1
1ѵ2о
ѵо́2
2ѵ1п
ѵпра1
2ѵр2
ѵ1ра
ѵ1ре2
ѵ1ры
ѵ1рі
ѵрі́1
ѵ1рї1
ѵ1рї1
ѵ1рѡ
ѵрѡ́1
ѵ1рѣ
2ѵс2
ѵ1се
ѵсе́1
ѵст2
ѵсї1
ѵсї1
ѵсѷ1
ѵсѷ1
2ѵ1т
ѵті́1
ѵтѷ1
ѵтѷ1
2ѵ1ф
ѵфро1
2ѵ2ъ
1ѵы
1ѵі
1ѵ2ї1
1ѵ2ї1
ѵ1ѯ
2ѵ1ѱ
2ѵ1ѳ
ѵѳа́1
ѵѳѵ́1
ѵ҆а1
ѵ҆1п
ѵ҆пе1
ѵ҆по1
ѵ҆2с
2ѵ2ⷢ
1ѵ2ꙋ
ѷ1гд
ѷ1гд
ѷ2г1к
ѷ2г1к
ѷ1г2н
ѷ1г2н
ѷ1е
ѷ1е
ѷе́2
ѷе́2
ѷе1л
ѷе1л
ѷ1з
ѷ1з
ѷза2
ѷза2
ѷзан1
ѷзан1
ѷк2
ѷк2
ѷ1ка
ѷ1ка
ѷка1р
ѷка1р
ѷ1ке
ѷ1ке
ѷке́1
ѷке́1
ѷ1кт
ѷ1кт
ѷкто1
ѷкто1
ѷ1л2
ѷ1л2
ѷла2
ѷла2
ѷлі́1
ѷлі́1
2ѷм
2ѷм
ѷм1в
ѷм1в
ѷ1ме1
ѷ1ме1
ѷ2м1п
ѷ2м1п
ѷмпї1
ѷмпї1
ѷмпї1
ѷмпї1
ѷ1мї1
ѷ1мї1
ѷ1мї1
ѷ1мї1
ѷ1н
ѷ1н
ѷна1
ѷна1
ѷно́1
ѷно́1
ѷ1п2
ѷ1п2
1ѷпо1
1ѷпо1
2ѷпр
2ѷпр
2ѷпі
2ѷпі
ѷпі́1
ѷпі́1
ѷ1р
ѷ1р
ѷри2
ѷри2
ѷро1
ѷро1
ѷрї1
ѷрї1
ѷрї1
ѷрї1
1ѷ1се2
1ѷ1се2
2ѷ1со2
2ѷ1со2
ѷсо́1
ѷсо́1
2ѷс1с
2ѷс1с
1ѷ1сє
1ѷ1сє
ѷ1х
ѷ1х
ѷхї1
ѷхї1
ѷхї1
ѷхї1
2ѷ1ѱ
2ѷ1ѱ
1ѹ1х
1ᲂу1х
1ѹ҆
1ᲂу҆
ѹ҆̀1
ᲂу҆̀1
ѹ҆́1б
ᲂу҆́1б
ѹ҆́1н
ᲂу҆́1н
ѹ҆́1х
ᲂу҆́1х
ѹ҆́1ч
ᲂу҆́1ч
ѹ҆1б
ᲂу҆1б
ѹ҆1в2
ᲂу҆1в2
ѹ҆га1
ᲂу҆га1
ѹ҆1з2
ᲂу҆1з2
ѹ҆ко1
ᲂу҆ко1
ѹ҆1л
ᲂу҆1л
ѹ҆1м2
ᲂу҆1м2
ѹ҆ни1
ᲂу҆ни1
ѹ҆1п
ᲂу҆1п
ѹ҆по1
ᲂу҆по1
ѹ҆т2
ᲂу҆т2
ѹ҆та1
ᲂу҆та1
ѹ҆то1
ᲂу҆то1
1ѻб
ѻбо1
1ѻ1г2
ѻгне1
1ѻ1к
ѻке1
1ѻ1н
ѻнꙋ2
ѻнꙋ́1
ѻр1д2
1ѻ1рꙋ2
ѻрꙋ́1
1ѻ1т2
ѻте2
ѻтро1
1ѻ2ц
ѻ҆1б
ѻ҆бо1
ѻ҆б1р
ѻ҆ди1
ѻ҆1з2
ѻ҆к2
ѻ҆ка1
ѻ҆1н
ѻ҆1п
ѻ҆т2
ѽ1л
ѿ1б
ѿбѣ1
ѿ1в2
ѿва1л
ѿвер1
ѿвра1
ѿ1г2
ѿго́1
ѿ1д
1ѿ1е
ѿе́2
ѿе́м1
ѿ1ж
ѿже1
ѿ1и
ѿи́1м
ѿи1м
ѿи1т
ѿ1к
ѿкро1
ѿкꙋ2
ѿкꙋ́1
ѿ1л2
ѿлꙋ1
ѿ1м2
ѿме1
ѿмы1
ѿ1н2
ѿне2
ѿне́1
ѿню2
ѿ1п
ѿпа1
ѿ1р
ѿра́1
ѿра1с
ѿре1
ѿри2
ѿри́1
1ѿ1с
ѿсе2
ѿсе́1
ѿсто1
ѿ1т2
ѿто2
ѿто́1
ѿтꙋ́1
ѿ1х
ѿхо́1
ѿ1ч
ѿча́1
ѿча̑1
ѿчꙋ1
ѿ1ш
ѿше2
ѿ1ѧ
ѿ1ѻ1
҃2
҃а́1
҃а̑1
҃а1в
҃а2л
҃а1т
҃а2х
҃га́1
҃го1
҃д2
҃е́1с
҃ен1
҃ер1
҃е1с
҃и2
҃и́1в
҃и́1с
҃и́1ц
҃и́1ч
҃к2
҃л2
҃ло2
҃лє1
҃н2
҃не2
҃неч1
҃нї1
҃нї1
҃о́в1
҃ов2
҃о1з2
҃оиз1
҃о1л
҃олю1
҃о1н
҃она1
҃оне1
҃о1р
҃оѧв1
҃оѻ1
҃оꙋ1
҃р2
҃ре2
҃рне1
҃рни1
҃рї1
҃рї1
҃с2
҃се2
҃ст2
҃сѡ1
҃т2
҃тво1
҃ше2
҃ше́1
҃ща́1
҃ще́1
҃ы́1н
҃є́2
҃є́н1
҃і́1
҃ѣ́2
҃ꙋ́1
҆2̀
҆2́
҆́б2
҆́1бл
҆́ва1
҆́ве1
҆́во1
҆́1вц
҆́вї1
҆́вї1
҆́г2
҆́дї1
҆́дї1
҆́з1д
҆́зе1
҆́з1н
҆́1зр
҆́и1
҆́1к
҆́2л
҆́л1ч
҆́мо1
҆́мѧ1
҆́на1
҆́н1д
҆́ни1
҆́нѡ1
҆́нꙋ1
҆́р1т
҆́с2
҆́1сн
҆́1сп
҆́1т
҆́2ц1
҆́1ш
҆́1щ2
҆́ю1
҆2̑
҆1а
҆а́1к
҆а̑1
҆а1д
҆а2м1
҆анꙋ1
҆а1р2
҆ба́1
҆2б1в
҆2б1д
҆би1т
҆1б2л
҆бла1
҆бли1
҆б1н
҆бни1
҆бол1
҆бре1
҆1бщ
҆бѡ́1
҆в1в
҆вва1
҆1в2д
҆1ве
҆ве1н
҆1ви
҆2в1л
҆1вна
҆1во1
҆1в2ц
҆1в2ч
҆1вы
҆1вї1
҆1вї1
҆1вѝ
҆1вѝ
҆1вѣ
҆вѣ1р
҆1вѧ
҆1вѵ
҆1вꙋ1
҆1г2
҆2гк
҆глѣ1
҆гор1
҆гро1
҆1д2
҆дав1
҆да1л
҆до1л
҆дє́1
҆дї1
҆дї1
҆дѡ1л
҆дѣ́1
҆дѣ1в
҆дꙋ́1
҆1е́
҆1е1з2
҆езе1
҆ер2
҆1ера
҆1ере
҆1еро1
҆1ерꙋ1
҆1е2с
҆1ж2
҆жи́1
҆з̾ꙋ1
҆2з1в
҆зви1
҆з1да1
҆1зе1
҆зже1
҆1зи
҆зи́1
҆2з1л
҆зли1
҆змо1
҆2з1н2
҆зне1
҆знꙋ1
҆зо2
҆з1ра
҆з1ре1
҆з1ри1
҆з1рѧ
҆зсꙋ1
҆1зы
҆зі́1
҆1ис
҆1к
҆ка1л
҆ке1
҆кле1
҆кло1
҆кро1
҆крꙋ1
҆кте1
҆кї2
҆кї2
҆кѵ́1
҆кѷ1
҆кѷ1
҆1ла
҆ла́1
҆ла1р
҆л1в2
҆лве1
҆1ле
҆лез1
҆леѵ1
҆1ли
҆ли́1
҆ли̑1
҆л1м
҆лма1
҆1ло
҆л1п
҆1лі
҆1лї
҆1лї
҆лїи1
҆лїи1
҆лїо1
҆лїо1
҆1лѝ
҆1лѝ
҆1лѷ2
҆1лѷ2
҆1лꙋ1
҆1ма
҆м1в
҆1ме
҆ме1н
҆1ми
҆1мл
҆1м2н
҆1мо
҆мо1н
҆1м2п
҆мпе1
҆мра1
҆1мы
҆1мї1
҆1мї1
҆1мѣ
҆мѣ̑1
҆1мѧ2
҆мѧ́1
҆мꙋ́1
҆1на
҆на́1
҆н1д
҆1не1
҆1ни
҆ни́1
҆1но
҆н1т
҆нтї1
҆нтї1
҆н1ц
҆1ны
҆1ні
҆ні́1
҆нї1
҆нї1
҆1нѝ
҆1нѝ
҆1нѣ
҆н1ѳ
҆нѵ́1
҆1нꙋ2
҆нꙋ́1
҆п2
҆1па
҆па1с
҆1пе
҆пе1р
҆1пи2
҆пи́1
҆1пл
҆пле1
҆1по
҆по́1
҆пол1
҆по1р
҆поѧ1
҆1пр
҆про1
҆прѣ1
҆1пі
҆пі́1
҆пї1
҆пї1
҆1пѡ
҆1пꙋ1
҆1ра
҆ра1в
҆ра1з
҆р1г2
҆р1д
҆рда1
҆1ре
҆ре1т
҆1ри
҆р1к
҆р1м2
҆1ро
҆р1п
҆рпа1
҆р1с
҆р1т
҆р1х
҆1рї1
҆1рї1
҆1рѡ1
҆1рѧ
҆рѧ́1
҆1рꙋ2
҆1с2
҆свѣ1
҆свѧ1
҆се2
҆ски1
҆смо1
҆со2
҆спѣ1
҆стꙋ1
҆сцѣ1
҆сы1
҆сі́1
҆сї1
҆сї1
҆сѣ́1
҆сѣк1
҆сѣ1н
҆сѷ2
҆сѷ2
҆сѷг1
҆сѷг1
҆сꙋ́1
҆сꙋ1д
҆1т
҆та́1
҆ти́1
҆т2л
҆то́1
҆то1л
҆т2ц
҆2т1ч
҆тѣ́1
҆фе́1
҆фрї1
҆фрї1
҆1фі
҆1х
҆ха́1
҆хі́1
҆2ц
҆ч2
҆ча́1
҆че1н
҆че1с
҆чре1
҆2чт
҆чє́1
҆1чꙋ1
҆1ш
҆ше1
҆ши́1
҆шꙋ2
҆шꙋ́1
҆1щ
҆ще́1
҆щѧ2
҆1ю
҆1є
҆є́1
҆1ѕ
҆1ї1
҆1ї1
҆1ѡ
҆ѡ́1
҆ѡ1н
҆ѡна1
҆ѡ1р
҆ѡ1с
҆1ѧ
҆ѧ́1ж
҆ѧ́з1
҆ѧ2з1
҆1ѯ
҆ѯа1
҆1ѳ
҆ѳа1
҆ѵел1
҆ѵ1к
҆ѵ1л
҆ѵ1р
҆ѵрѡ1
҆ѵ1с
҆1ѻ
҆ѻр1
҆1ꙋ́
҆ꙋ́1д
҆ꙋ́1л
҆ꙋ́1н
҆1ꙋ̑1
҆1ꙋ1в
҆1ꙋ1д
҆1ꙋ1л
҆1ꙋс
҇2
҇а1
҇е1в
҇и́1
҇к2
҇ко2
҇л2
҇лі́1
҇н2
҇на́1
҇но́1
҇но1м
҇нї1
҇нї1
҇нꙋ1
҇о1
҇р2
҇рди1
҇рдї1
҇рдї1
҇ро2
҇ро́1
҇т2
҇ти́1
҇тои1
҇то1м
҇тоѻ1
҇ть1
҇тї1
҇тї1
҇тѡ́1
҇ч2
҇че1с
҇ш2
҇ша1
҇ше1
҇ь1
҇ї1
҇ї1
҇ꙋ1
2ⷡ
2ⷢ
ⷢї1
ⷢї1
ⷢ҇2
2ⷣ2
ⷣб2
ⷣбно1
ⷣн2
ⷣна1
ⷣне2
ⷣнї1
ⷣнї1
ⷣте́1
ⷣтї1
ⷣтї1
ⷣц2
ⷣце2
ⷣч2
2ⷤ
2ⷥ
2ⷦ
2ⷧ
2ⷨ
2ⷩ
ⷪ҇2
2ⷫ
2ⷬ
2ⷭ
ⷭ҇2
2ⷯ
2ⷱ
2ꙋ.
2ꙋ2̀
ꙋ2́
ꙋ́бо1
2ꙋ́в
ꙋ́гꙋ1
2ꙋ́е
2ꙋ́ж
ꙋ́жї1
ꙋ́жї1
1ꙋ́зъ
ꙋ́ко1
1ꙋ́лї
1ꙋ́лї
1ꙋ́лꙋ
ꙋ́мї1
ꙋ́мї1
1ꙋ́нї
1ꙋ́нї
ꙋ́нѧ1
2ꙋ́п
ꙋ́ре1
ꙋ́рж1
ꙋ́р1т
ꙋ́с1с
ꙋ́ф2
2ꙋ́х
ꙋ́1ц
ꙋ́ча1
ꙋ́че1
1ꙋ́чи
ꙋ́ше1
ꙋ́щꙋ1
2ꙋ́ю
ꙋ́ї1
ꙋ́ї1
2ꙋ́ѧ
2ꙋ́ѳ
ꙋ2̑
ꙋ̑1б
ꙋ̑2в1
1ꙋ̑ди
ꙋ̑1к
1ꙋ̑мн
ꙋ̑2н1
ꙋ̑2с1
2ꙋ1а
ꙋа́1
ꙋба́1
ꙋби1н
ꙋб1лю
ꙋб1н
ꙋбны1
ꙋбнꙋ1
ꙋбо́1
1ꙋбі
1ꙋ1ве
2ꙋ1ви
ꙋвше1
ꙋ1вы
2ꙋві
1ꙋ1вѣ
1ꙋ1вѧ
ꙋ1г2
ꙋга́1
1ꙋгас
1ꙋгот
ꙋ1да
ꙋда́1
ꙋ1де
ꙋден1
ꙋ2д1н
ꙋ1до
1ꙋдоб
ꙋдо1л
ꙋ1д2р
ꙋдро1
ꙋ1ды
1ꙋ1дє
ꙋ1ді
ꙋ1дї1
ꙋ1дї1
ꙋдѣ1в
ꙋ1дꙋ2
2ꙋ1е
ꙋе́1
ꙋемо1
ꙋете1
ꙋ1ж2
ꙋ2з1д
ꙋ1зи
ꙋ2з1н
ꙋзі́1
ꙋ1и
ꙋи́2
ꙋи2м
ꙋи1ч
ꙋ2й1
ꙋ2й1
ꙋ1к2
ꙋка2
1ꙋказ
1ꙋкло
1ꙋклѡ
2ꙋко
ꙋко1н
1ꙋкр
ꙋкра1
ꙋкі́1
ꙋкꙋ2
ꙋл1в
ꙋ1ле
ꙋле́1
1ꙋ1лї1
1ꙋ1лї1
ꙋ1м
2ꙋма
1ꙋмев
2ꙋми
2ꙋ2м1л
ꙋм2н
2ꙋмо2
2ꙋмъ
2ꙋмы
ꙋмі́1
2ꙋмѝ
2ꙋмѝ
2ꙋмѡ
ꙋмѣ̑1
ꙋмѧ2
2ꙋмꙋ
ꙋ1н
ꙋна2
ꙋно2
ꙋ1п2
ꙋпа2
ꙋпа́1
ꙋпо1
ꙋр1в
ꙋр1г
ꙋ1ре1
ꙋ1ри2
ꙋ1ро2
ꙋров1
ꙋр1т
ꙋ1с2
2ꙋса1
1ꙋсо́
ꙋсо1м
ꙋсто1
1ꙋстї
1ꙋстї
ꙋстѡ1
1ꙋсы
ꙋсї1
ꙋсї1
2ꙋ1те
ꙋ1ти
1ꙋтр
ꙋ1тро
ꙋ1трꙋ1
2ꙋтс
2ꙋтъ
2ꙋть
2ꙋ1ті
2ꙋ1тї1
2ꙋ1тї1
2ꙋ1тѝ
2ꙋ1тѝ
ꙋ1ф
1ꙋха
ꙋха́1
ꙋ2х1н
ꙋ1хо
ꙋ1ц
ꙋцѣ1л
ꙋ1ч
ꙋче1н
ꙋчє́1
ꙋчꙋ2
ꙋ1ш
ꙋша2
ꙋше1т
2ꙋши
ꙋ2ш1л
ꙋшꙋ2
ꙋ1щ2
ꙋща́1
ꙋще́1
ꙋщє1
ꙋщї1
ꙋщї1
ꙋщѧ1
ꙋщꙋ1
ꙋ1ю
ꙋ1і
ꙋі́2
ꙋ1ѧ
ꙋѧ́1м
2ꙋ2ⷧ
2ꙋ2ⷩ
2ꙋ2ⷯ
ꙗ1в
ꙗви́1
ꙗ҆̀1
ꙗ҆́1м
ꙗ҆́1р
ꙗ҆1з2
ꙗ҆1п
ꙗ҆1р
% 
% Special (hand-crafted) patterns
ᲂ2у  % Do not split digraph `LOWERCASE UK` with a hyphen: `U+1C82` `U+0443`
% combiners: never split before any combining symbol
%2̀
%2
%2̑
2҆
2҅
2̆
%2̾
2꙽
2꙼
2̇
2̈
2̏
2̋
2᷀
2᷁
2̂ % ?
2҄
2̓
2̔
2͘
2᷶
2᷷
2᷸
2᷹
2
2꙯
%2
2̅
2̿
2ⷶ
2ⷠ
%2ⷡ
%2ⷢ
%2ⷣ
2ⷷ
2ꙴ
%2ⷤ
%2ⷥ
2ꙵ
2ꙶ
2ⷸ
%2ⷦ
%2ⷧ
%2ⷨ
%2ⷩ
2ⷪ
%2ⷫ
%2ⷬ
%2ⷭ
2ⷮ
2ⷹ
2ꙷ
2ꚞ
%2ⷯ
2ꙻ
2ⷰ
%2ⷱ
2ⷲ
2ⷳ
2ꙸ
2ꙺ
2ꙹ
2ⷺ
2ⷻ
2ⷼ
2ꚟ
2ⷽ
2ⷾ
2ⷿ
2ⷴ
2ⷵ
%2ⸯ % yerok
%2ъ % yer
2ᲆ % tall yer
%
2ꙿ2   % paerok
2꙾2   % kavyka
2︮2   % combining titlo left half
2︯2   % combining titlo right half
2︦2   % combining conjoining macron
%
}
\hyphenation{
а҆-вес-са-лѡ́мъ
а҆г-кѵ́-рꙋ
а҆-рї-а́-дна
а҆-рї-а́-дна
а҆с-сѷ-рі́й-ска
а҆с-сѷ-рі́й-ска
а҆с-сѷ-рі́й-ска
а҆с-сѷ-рі́й-ска
а҆с-сѷ-рі́й-скїй
а҆с-сѷ-рі́й-скїй
а҆с-сѷ-рі́й-скїй
а҆с-сѷ-рі́й-скїй
а҆с-сѷ-рі́й-скїй
а҆с-сѷ-рі́й-скїй
а҆с-сѷ-рі́й-скїй
а҆с-сѷ-рі́й-скїй
а҆с-сѷ-рі́й-скїй
а҆с-сѷ-рі́й-скїй
а҆с-сѷ-рі́й-скїй
а҆с-сѷ-рі́й-скїй
а҆с-сѷ-рі́й-скїй
а҆с-сѷ-рі́й-скїй
а҆с-сѷ-рі́й-скїй
а҆с-сѷ-рі́й-скїй
бг҃о-дох-но-ве́н-не
бг҃о-мꙋ́-дрї-и
бг҃о-мꙋ́-дрї-и
без-бо-лѣ́з-нен-нѡ
без-чи́с-лен-нѡ
без-чи́с-лєн-нымъ
без-чи́с-лєн-на-ѧ
без-чи́с-лен-ныхъ
бл҃го-ѡб-ра́з-ный
бл҃го-ѡб-ра́з-ный
бл҃го-раст-во-ре́-нї-е
бл҃го-раст-во-ре́-нї-е
бл҃го-слов-лю́
бл҃го-слов-лю̀
бл҃го-слов-лѧ́-ѧй
бл҃го-слов-лѧ́-ѧй
бо-го-мꙋ́д-рї-и
бо-го-мꙋ́д-рї-и
бо-лѣ́-зней
бо-лѣ́-зней
бо-лѣ́-знемъ
бо-лѣ́-знен-нѡ
бо-лѣ́-знен-ны-ѧ
бо-лѣ́-зни
бо-ѧ́-зни
бы́-вый
бы́-вый
ве́т-хо-мꙋ
вод-на́-ѧ
вод-но́-е
вод-ны́хъ
воз-дви́г-ла
воз-люб-ле́-нї-емъ
воз-люб-ле́-нї-емъ
воз-нес-тѝ
воз-нес-тѝ
воз-ста-влѧ́-етъ
во́-инствъ
все-мꙋ́-дрї-и
все-мꙋ́-дрї-и
вы́спрь
гри́-вна
гри́-вны
гри̑-вны
да-ма́с-цѣ
днев-нꙋ́-ю
до́-бныхъ
дом-ні́ка
до-сти́г-ла
є҆-сте́ствъ
є҆ѵⷢ҇лїе
є҆ѵⷢ҇лїе
жа́т-ва
жа́т-вꙋ
жа́т-вы
жи́-зни
зе́-мленъ
зе́-млю
и҆з-ба́-влен-нї-и
и҆з-ба́-влен-нї-и
и҆з-ба́-влю
и҆з-ба́-влю-сѧ
и҆з-вѣ́ст-во-ва-ше
и҆з-вѣст-вꙋ́-е-ши
и҆-са́-ї-е
и҆-са́-ї-е
и҆-са́-ї-ѧ
и҆-са́-ї-ѧ
і҆-ес-се́-е-ва
і҆-ес-се́-о-ва
і҆-сі́-дѡ-ре
кле-о-па́-тра
клѧ́т-ва
клѧ́т-вен-на-гѡ
клѧ́т-во-ю
клѧ́т-вꙋ
клѧ́т-вы
ко-лос-са́-ємъ
кос-не́т-сѧ
ло́-бнѣмъ
ло-ви́т-вꙋ
ло-ви́т-вы
лов-лє́-нї-ѧ
лов-лє́-нї-ѧ
лю-бо-мꙋ́д-рї-ѧ
лю-бо-мꙋ́д-рї-ѧ
лю́-тъ
мес-сі́-а
ме-тне́-нї-емъ
ме-тне́-нї-емъ
мно-го-ѡб-ра́з-ныхъ
мо-ли́-тва
мо-ли́-тва-ми
мо-ли́-твахъ
мо-ли́-твен-ни-ка
мо-ли́-твен-никъ
мо-ли́-твен-ни-цꙋ
мо-ли́-твен-ни-че
мо-ли́-твен-нѡ
мо-ли́-тво-ю
мо-ли́-твꙋ
мо-ли́-твы
мꙋ́-дрї-и
мꙋ́-дрї-и
мы-та́рствъ
на-за-ре́тъ
на-став-ле́й
на-став-ле́й
на-став-лѧ́-е-ми
на-став-лѧ́-е-мый
на-став-лѧ́-е-мый
на-став-лѧ́-емь
на-став-лѧ́-ю-щи
на-став-лѧ́-ѧ
на-став-лѧ́-ѧй
на-став-лѧ́-ѧй
не-бес-ныхъ
не-бла́з-нен-ной
не-бла́з-нен-ной
не-бла́з-нен-ный
не-бла́з-нен-ный
не-по-ко-ле́-бле-мѡ
не-пра́в-да
не-пра́в-дꙋ
не-пра́в-ды
не-тѣс-но-мѣ́ст-нѡ
не-чꙋ́вст-вї-ѧ
не-чꙋ́вст-вї-ѧ
низ-пос-лѝ
низ-пос-лѝ
нї-ко-ла́-ѣ
нї-ко-ла́-ѣ
ѡ҆б-нов-ле́-нї-е
ѡ҆б-нов-ле́-нї-е
ѡ҆б-нов-ле́-нї-ѧ
ѡ҆б-нов-ле́-нї-ѧ
ѡ҆б-нов-лѧ́-ет-сѧ
ѡ҆б-нов-лѧ́-етъ
ѡ҆б-нов-лѧ́-ѧ
ѡ҆б-нов-лѧ́-ѧй
ѡ҆б-нов-лѧ́-ѧй
ѻ҆б-ра́-до-ван-на-ѧ
ѡ҆б-ра́-до-ван-на-ѧ
ѡ҆б̾-ѧ́-тъ
ѻ҆-вна̀
ѻ҆-гне-дох-но-ве́н-нꙋ-ю
ѻ҆-гне-зра́ч-ный
ѻ҆-гне-зра́ч-ный
ѡ҆-жив-ле́-нї-ю
ѡ҆-жив-ле́-нї-ю
ѡ҆-став-ле́-нї-е
ѡ҆-став-ле́-нї-е
ѡ҆-став-ле́-нї-и
ѡ҆-став-ле́-нї-и
ѡ҆-став-ле́-нї-ѧ
ѡ҆-став-ле́-нї-ѧ
ѡ҆-ста́в-ленъ
ѡ҆-ста́в-лю
ѡ҆-став-лѧ́-емъ
ѡ҆-став-лѧ́-ет-сѧ
ѡ҆-став-лѧ́-етъ
ѡ҆-став-лѧ́-ти
ѡ҆-став-лѧ́-ют-сѧ
ѡ҆-став-лѧ́-ю-ща-ѧ
ѡ҆т-ве́р-женъ
ѿ-всю́-дꙋ
ѻ҆-те́-чествъ
ѿ-и́де
ѿ-нн҃ѣ
ѻ҆́т-расль
ѡ҆т-ры́г-нꙋ
ѻ҆́-тча
ѻ҆́-тче
ѻ҆́-тче-е
ѻ҆́-тче-ю
ѻ҆че́съ
па́-сцѣ
па-хѡ́-мї-а
па-хѡ́-мї-а
пер-во-зда́н-на-го
пер-во-зда́н-на-гѡ
пер-во-зда́н-но-мꙋ
пер-во-зда́н-ный
пер-во-зда́н-ный
по-всю́-дꙋ
под-но́-жї-е
под-но́-жї-е
под-но́-жї-ю
под-но́-жї-ю
по́-жнетъ
по́-здѣ
по-зла-ще́н-на-гѡ
по-зла-ще́н-нꙋ-ю
по-лꙋ́-дне
по́-мни-те
по-рев-но-ва́въ
по-рев-но-ва́лъ
по-ста́в-ленъ
по-ста́в-лю
по-став-лѧ́-ет-сѧ
по-став-лѧ́-етъ
по-топ-ле́-нї-ѧ
по-топ-ле́-нї-ѧ
по-топ-ле́нъ
по-топ-лѧ́-е-ма
по-топ-лѧ́-етъ
по-треб-ле́-нї-е
по-треб-ле́-нї-е
по-треб-лю̀
по-чне́т-сѧ
пра́-вда
пра́-вдꙋ
пра́-вды
пра́-вдѣ
пра́з-дни-ка
пра́з-дни-ки
пра́з-дни-кѡвъ
пра́з-дни-кꙋ
пра́з-дникъ
пра́з-дни-цѣ
пред-на-ста-влѧ́-ѧ
пред̾-ꙋ-ка-за́-сѧ
пре-льсти́в-сѧ
пре-льсти́-вый
пре-льсти́-вый
пре-льсти́-ти
пре-льсти́тъ
пре-льсти́-ша-сѧ
пре-льща́-ет-сѧ
пре-льща́й-те-сѧ
пре-льща́й-те-сѧ
пре-мꙋ́-дрї-и
пре-мꙋ́-дрї-и
пре-по-лов-лѧ́-ю
пре-про-сла́в-ле-на
пре-про-сла́в-лен-на-го
пре-про-сла́в-лен-на-ѧ
пре-про-сла́в-лен-ный
пре-про-сла́в-лен-ный
пре-про-сла́в-ле-но
пре-про-сла́в-ленъ
пре-став-ле́-нї-е
пре-став-ле́-нї-е
пре-став-ле́-нї-и
пре-став-ле́-нї-и
пре-став-ле́-нї-ѧ
пре-став-ле́-нї-ѧ
пре-ста́в-ленъ
пре-став-лѧ́-ет-сѧ
пре-терп-лю̀
при-ко́с-нет-сѧ
при-нес-ла̀
при́-снѡ
при́-тча
прї-е́м-лю
прї-е́м-лю
про-зва̀
про-ис-хо́-дитъ
про-ис-хо-жде́-нї-е
про-ис-хо-жде́-нї-е
про́-мы-сло-мъ
про-сла́в-ле-но
про-сла́в-ленъ
про-сла́в-лю
про-сла́в-лю-сѧ
пѣ́-сни
рас-ка́-ет-сѧ
рас-ка́-ѧ-нї-е
рас-ка́-ѧ-нї-е
рас-про-сте́ръ
рас-та́-ѧ-ша-сѧ
рас-тво-рѝ
рас-тво-рѝ
